臺灣板橋地方法院刑事判決　　　　　　 99年度交易字第137號
公　訴　人　臺灣板橋地方法院檢察署檢察官
被　　　告　官柏堅
選任辯護人　郭承昌律師
上列被告因過失傷害案件，經檢察官提起公訴（99年度偵字第27
2 號），本院判決如下：
    主  文
官柏堅因過失傷害人致重傷，處有期徒刑肆月，如易科罰金，以
新臺幣壹仟元折算壹日。
    事  實
一、官柏堅於民國98年11月30日15時40分許，駕駛車號為5F-692
    9 號自小客車（下稱本件車輛），由北往南沿新北市○○區
    ○○路2 段內側車道往新北市三峽區方向行駛，行至該路段
    202 號前幹線道且為閃光黃燈、支線道為閃光紅燈之交岔路
    口（下稱本件路口）時，應注意車前狀況並隨時採取必要之
    安全措施、遵守道路號誌之指示，於行經閃光黃燈之本件路
    口應減速接近，注意安全，小心通過，以防止任何交通事故
    之發生，而依當時天候為晴天、有日間自然光線、路面乾燥
    無缺陷亦無障礙物、視距良好等外在情形，並無不能注意之
    情事，竟疏於上開注意，於駕駛本件車輛行經本件路口之際
    ，以本件車輛左前保險桿處撞擊由東往西已進入本件路口，
    由李林玉葉騎乘車牌號碼131- DET號重型機車之右側車身處
    ，造成李林玉葉受撞擊後先彈飛並碰撞本件車輛前擋風玻璃
    左側再跌落地面，當場受有多處外傷性腦內出血合併硬腦膜
    下腔滲出液及左側第六肋骨骨折合併肺部鈍挫傷，且經緊急
    送醫急救、治療後，迄今仍有無法正確表達內心意思，日常
    生活起居均須仰賴他人照護之情形，已受有重大難治之傷害
    。官柏堅則於肇事後警方據報趕至現場時在場，表明為肇事
    人，並接受其後裁判。
二、案經李林玉葉之配偶李松訴由新北市政府警察局土城分局
    移送臺灣板橋地方法院檢察署檢察官偵查起訴。
    理  由
一、本件檢察官、被告官柏堅及其辯護人於本院準備程序中均未
    就下列判決引用證據之證據能力為爭執，又迄言詞辯論終結
    前，檢察官、被告及其辯護人亦未就本院所調查之證據主張
    有刑事訴訟法第159 條第1 項不得作為證據之情形，本院審
    酌上開證據資料製作時之情況，尚無違法不當及證明力明顯
    過低之瑕疵，亦認為以之作為證據應屬適當，爰依刑事訴訟
    法第159 條之5 規定，認前揭證據資料均有證據能力，先予
    敘明。
二、上揭犯罪事實，業據被告於警詢、偵查、本院準備程序及審
    理中均自白不諱，核與告訴人李松於警詢及偵查中指述關
    於被害人李林玉葉經本件交通事故後受傷昏迷、住院，無法
    正常表達之情大致相符，並有道路交通事故調查報告表（一
    ）、（二）、道路交通事故現場圖各1 份、監視錄影翻拍照
    片、現場與兩車車損照片共30張、亞東醫院診斷證明書2 紙
    、被害人身心障礙手冊影本1 份（障礙類別及障礙等級詳卷
    附中華民國身心障礙手冊所載，以上詳參偵卷第16頁、第20
    至37之1 頁、第47頁）、臺灣雲林地方法院99年度監宣字第
    12號民事裁定、亞東醫院精神科心理衡鑑照會及報告單各1
    份（宣告被害人為受監護之人，並選定其子李俊儀為受監護
    人之監護人等情）、行政院衛生署雙和醫院診斷證明書2份
    、病症暨失能診斷證明書1 份（以上詳參本院卷第32至37頁
    、第39至40頁、第42頁）在卷可稽。按汽車行駛時，駕駛人
    應注意車前狀況，並隨時採取必要之安全措施。道路交通安
    全規則第94條第3 項定有明文。又動力機械行駛於道路時，
    除應依臨時通行證所核定之路線、時間及速限行駛外，應遵
    守道路交通標誌、標線、號誌之指示。閃光黃燈表示「警告
    」，車輛應減速接近，注意安全，小心通過。道路安全規則
    83條之1 第1 款、道路交通標誌標線號誌設置規則第211 條
    亦分別有所明定。被告為汽車駕駛人，其對於駕車時自應注
    意車前狀況，並隨時採取必要之安全措施，並對於行經閃光
    黃燈之路口，應減速接近，注意安全並小心通過之情，應當
    知之甚篤，且依當時天候為晴天，有日間自然光線，路面乾
    燥無缺陷亦無障礙物，視距良好等外在情況，並無不能注意
    之情事，竟疏未注意並違反前揭規定，致本件事故發生，使
    被害人受有傷害，被告行為顯有過失，而被告本件過失行為
    ，造成被害人現已無法正確表達內心意思，日常生活起居均
    須仰賴他人照護，顯然已受有重大難治之傷害，是被告本件
    過失行為與被害人受有重傷之結果，具有相當因果關係，洵
    堪認定。本案事證明確，被告犯行應依法論科。
三、核被告所為，係犯刑法第284 條第1 項後段之過失致重傷罪
    。而被告於案發後停留於現場，於警方據報趕至現場尚未知
    悉何人肇事前，即向有偵查犯罪權限之警員自首，承認其肇
    事而願接受裁判一情，業經證人即現場處理警員羅健榮於本
    院審理中證述明確，並有（改制前）臺北縣政府警察局土城
    分局道路交通事故肇事人自首情形紀錄表1 紙在卷可稽（參
    偵卷第38頁），嗣並接受裁判，所為符合自首之規定，應依
    刑法第62條前段之規定減輕其刑。
四、爰審酌被告前無故意犯罪經法院判刑之前科紀錄，有臺灣高
    等法院被告前案紀錄表1 份在卷可參，素行尚佳，其駕駛本
    件車輛上路，本應恪遵前述交通規則及相關安全規定，以維
    其他用路人之安全，竟疏未注意而肇生本件車禍，致被害人
    受有重傷害，其行為應予非難，兼衡被告犯後坦承犯行、被
    害人所受傷害程度、被告雖曾與被害人家屬成立調解（參本
    院卷第78至79頁之【改制前】臺北縣土城市調解委員會99年
    刑調字第1294號調解書1 份），但迄今未能全數履行調解內
    容，以及其本件違反義務之程度等一切情狀，量處如主文所
    示之刑，並諭知易科罰金之折算標準，以示處罰。
據上論斷，應依刑事訴訟法第299 條第1 項前段，刑法第284 條
第1 項後段、第62條前段、第41條第1 項前段，刑法施行法第1
條之1 第1 項、第2 項前段，判決如主文。
本案經檢察官黃怡華到庭執行職務。
中    華    民    國   100    年    5     月    31    日
                  交通法庭  法  官  李俊彥
以上正本證明與原本無異。
如不服本判決應於收受送達後10日內向本院提出上訴書狀，並應
敘述具體理由；其未敘述上訴理由者，應於上訴期間屆滿後20日
內向本院補提理由書（均須按他造當事人之人數附繕本）「切勿
逕送上級法院」
                            書記官  林文達
中    華    民    國   100    年    5     月    31    日
附錄本案論罪科刑法條全文：
刑法第284條
因過失傷害人者，處6 月以下有期徒刑、拘役或5 百元以下罰金
，致重傷者，處1 年以下有期徒刑、拘役或5 百元以下罰金。
從事業務之人，因業務上之過失傷害人者，處1 年以下有期徒刑
、拘役或1 千元以下罰金，致重傷者，處3 年以下有期徒刑、拘
役或2 千元以下罰金。